【裁判字號】    99,易,875
【裁判日期】    991116
【裁判案由】    違反毒品危害防制條例
【裁判全文】
臺灣屏東地方法院刑事判決               99年度易字第875號
公  訴  人  臺灣屏東地方法院檢察署檢察官
被      告  劉家良
上列被告因違反毒品危害防制條例案件，經檢察官提起公訴（99
年度毒偵字第1682號），嗣被告於本院準備程序進行中先就被訴
事實為有罪之陳述，本院告知被告簡式審判之旨，並聽取當事人
之意見後，本院合議庭裁定改由受命法官獨任依簡式審判程序審
理，判決如下：
    主  文
劉家良施用第二級毒品，累犯，處有期徒刑捌月，扣案之吸食器
壹組沒收銷燬。
    事  實
一、劉家良前於89年間因施用毒品案件，經本院裁定送觀察、勒
    戒及強制戒治後，於91 年1月15日強制戒治執行完畢釋放，
    由臺灣屏東地方法院檢察署檢察官以91年度戒毒偵字第42號
    不起訴處分確定；復於91年間因施用毒品案件，經本院以91
    年度易字第805 號判決判處有期徒刑8 月，並經臺灣高等法
    院高雄分院以91年度上易字第1741號判決駁回上訴而確定。
    嗣又於民國96年間因施用毒品案件，經本院以96年度易字第
    681 號判決判處有期徒刑1 年6 月確定，甫於98年1 月6 日
    縮刑期滿執行完畢。再於99年間因施用毒品案件，分別經本
    院於99年3 月17日以99年度簡字第426 號判處有期徒刑5 月
    、於99年6 月30日以99年度簡字第1264號判處有期徒刑4 月
    、4 月，合併定應執行刑有期徒刑6 月，上開2 判決嗣均確
    定在案。詎猶不知悔改，明知甲基安非他命係屬第二級毒品
    ，不得持有及施用，仍基於施用第二級毒品甲基安非他命之
    犯意，於99年7 月14日中午12時許，在屏東縣潮州鎮○○路
    465 號之現居地內，以將甲基安非他命置於玻璃球內以火燒
    烤後，吸食所產生煙霧之方式，施用第二級毒品甲基安非他
    命1 次。嗣於同日下午4 時9 分許，在上址內為警查獲，並
    扣得甲基安非他命吸食器1 組。復徵得其同意後採尿送驗，
    檢出甲基安非他命陽性反應，始悉上情。
二、案經屏東縣政府警察局潮州分局報請臺灣屏東地方法院檢察
    署檢察官偵查起訴。
    理  由
一、本件被告劉家良所犯係死刑、無期徒刑或最輕本刑為3 年以
    上有期徒刑以外之罪，亦非屬臺灣高等法院管轄第一審之案
    件，其於準備程序中就被訴事實為有罪陳述，經本院告知簡
    式審判程序之旨，並聽取當事人意見後，本院合議庭依刑事
    訴訟法第273 條之1 第1 項為裁定，由受命法官獨任進行簡
    式審判程序。又簡式審判程序之證據調查，依刑事訴訟法第
    273 條之2 規定，不受同法第159 條第1 項審判外陳述排除
    之限制；再被告對於卷內各項證據亦不爭執證據能力，復無
    事證顯示有何違法取得或類此瑕疵之情，故卷內所列各項證
    據，自均有證據能力，合先敘明。
二、上揭犯罪事實，業據被告劉家良於本院審理中坦承不諱，其
    尿液經送驗結果呈甲基安非他命陽性反應等情，亦有屏東縣
    政府警察局潮州分局尿液採證編號姓名對照表、臺灣檢驗科
    技股份有限公司濫用藥物尿液檢驗報告各1 份在卷可稽，上
    述鑑驗結果，係檢驗機關本於專業知識及以精密儀器或科學
    檢驗方法所得之結論，自可憑信。又被告為警查獲扣案供吸
    食甲基安非他命所使用之吸食器1 組，經員警以臺灣尖端先
    進生技醫藥股份有限公司所提供之簡易快速篩檢試劑檢驗結
    果，呈甲基安非他命陽性反應，亦有前開扣案物品及警卷所
    附檢驗結果翻拍照片附卷可參；此外，尚有屏東縣政府警察
    局枋寮分局扣押筆錄、扣押物品目錄表各1 份，及照片共6
    張等附卷可參，是認被告就上開施用毒品之任意性自白與事
    實相符，堪採信為證據。從而本件罪證明確，被告犯行洵足
    認定，應依法論科。
三、按甲基安非他命屬毒品危害防制條例第2 條第2 項第2 款規
    定之第二級毒品，不得持有及施用，故核被告所為，係犯毒
    品危害防制條例第10條第2 項之施用第二級毒品罪。被告施
    用前後之持有第二級毒品之低度行為，為其該次施用第二級
    毒品之高度行為所吸收，不另論罪。另被告有上揭犯罪事實
    欄所述經有期徒刑宣告及執行完畢之情形，此有臺灣高等法
    院被告前案紀錄表1 份附卷可按，被告於有期徒刑執行完畢
    後，5 年以內故意再犯本件有期徒刑以上之罪，構成累犯，
    應依刑法第47條第1 項規定予以加重其刑。爰審酌被告前已
    因施用毒品犯行經觀察勒戒及刑之執行，且於99年間先已因
    施用毒品案件經2 次偵審程序，並均判處有罪在案，竟仍故
    態復萌，復行施用毒品不輟，無視於毒品對於自身健康之戕
    害及國家對於杜絕毒品犯罪之禁令，惟衡酌施用毒品係屬自
    戕行為，犯罪手段尚屬平和，亦未因此而危害他人，所生損
    害尚非鉅大，且被告於犯後於本院審理時坦承犯行，尚見悔
    意之犯罪後態度，另施用毒品者均有相當程度之成癮性及心
    理依賴，其犯罪心態與一般刑事犯罪之本質並不相同，應側
    重適當之醫學治療及心理矯治為宜等一切情狀，爰量處如主
    文所示之刑，以資懲儆。又扣案之甲基安非他命吸食器1組
    ，經被告供稱係供其施用毒品之用，且為警以簡易快速篩檢
    試劑分別檢測出甲基安非他命陽性反應，有採證照片附卷可
    查，而上開扣案物品上殘存之毒品，依現行檢驗方式乃以刮
    除方式為之，仍會摻殘若干毒品無法分離，故應一併視為毒
    品，並依毒品危害防制條例第18條第1 項前段之規定併宣告
    沒收銷燬之。
據上論斷，應依刑事訴訟法第273 條之1 第1 項、第299 條第1
項前段，毒品危害防制條例第10條第2 項、第18條第1 項前段，
刑法第11條、第47條第1 項，判決如主文。
本案經檢察官曾士哲到庭執行職務
中    華    民    國    99    年    11    月    16    日
                  刑事第四庭    法  官  李謀榮
以上正本證明與原本無異。
如不服本判決應於收受判決後10日內向本院提出上訴書狀，並
應敘述具體理由；其未敘述上訴理由者，應於上訴期間屆滿後
20日內向本院補提理由書（均須按他造當事人之人數附繕本）
「切勿逕送上級法院」。
中    華    民    國    99    年    11    月    16    日
                                書記官  蔡進吉

司法院資訊處製作；財團法人民間司法改革基金會備份。
